【裁判字號】    90,簡上,164
【裁判日期】    901106
【裁判案由】    竊盜
【裁判全文】
臺灣板橋地方法院刑事判決                          九十年度簡上字第一六四號
    上  訴  人
    即  被  告  甲○○
右列上訴人因竊盜案件，不服本院板橋簡易庭九十年度板簡字第九七Ｏ號，中華民國
九十年六月十九日第一審判決（聲請簡易判決處刑案號：臺灣板橋地方法院檢察署九
十年度偵字第八八三九號）提起上訴，本院管轄第二審之合議庭判決如左：
    主  文
上訴駁回。
    事實及理由
一、甲○○基於意圖為自己不法所有之概括犯意，連續為下列竊盜犯行：
  (一)於民國（下同）九十年五月二日下午四時許，在台北縣中和市○○路七五五號之
    一號便利商店，趁店員丙○○不注意之際，徒手竊取店內之三包濕紙巾、白蘭氏
    雞精三瓶、咖哩雞肉包一包、香菇肉羹包一包、鮪魚罐一罐、康寶濃湯兩包，得
    手後走出店外，因丙○○發現追趕在後，甲○○即隨手將濕紙巾三包丟還給丙○○後，攜帶其餘贓物迅速返回其同址十七樓之十一住處，嗣經丙○○報警查獲。
  (二)於九十年五月九日上午十時許，在台北縣板橋市○○路家福股份有限公司台北板
    橋分公司之家樂福大賣場內，徒手竊取峰牌香煙一條後，跳出結帳櫃檯，為安全
    人員鍾源海當場發現，報警查獲。
  (三)於九十年五月十三日晚間七時三十分許，在台北縣中和市○○路七五三號前，見
    乙○○將復欣企業有限公司所有，由其佔有使用之車號Ｋ七－五五三五號自小貨
    車停放路邊，未熄火即下車領款疏於注意之際，跳上駕駛座加速逃逸而竊取之，
    嗣甲○○於次日中午駕駛上開贓車至中和路中正路及健康路口，下車購物之際，
    恰為乙○○發現，報警查獲。
二、右揭事實，業據被告於警偵訊及本院審理時坦承不諱，並經被害人丙○○、鍾源
    海、證人乙○○分別於警訊中、本院審理時指證述明確，復有贓物認領保管單三
    份為證，已足認定。
三、被告上訴理由略以：上訴人因家庭因素及工作壓力過大導致染上吸食強力膠惡習
    ，始犯下竊盜案件，現在已經深感後悔，希望能夠從輕量刑，且竊車部分，並無
    將車輛佔為己有之意思，只是借來作為代步工具云云。惟查，前開車輛係被告趁
    駕駛人乙○○下車領款不注意之際，加速駛離而竊得，被告於次日駕駛上開贓車
    至竊盜現場附近購買便當時，恰為乙○○發現，就將車鑰匙拔下，並報警逮捕被
    告乙節，為證人乙○○到庭結證述明確，足認被告雖駕車回到現場附近，然係為
    辦理自己事務，因恰為被害人發現而查獲，被告並非基於主動返還該車之意而將
    車輛開回行竊地點，其辯稱無不法所有之意圖云云，不足採信。爰審酌被告犯罪
    之動機、目的、手段，因施用強力膠所受之刺激及其品性、生活狀況、智識程度
    、連續竊盜三次，竊得濕紙巾、食品、香煙、自小貨車一輛等物，對被害人所造
    成損害，及犯罪後坦承犯行態度良好等一切情狀，本院認原審量處有期徒刑六月
    如易科罰金以三百元折算一日之刑度尚屬允當，其認事用法均無違誤，被告上訴
    認量刑過重云云，核無理由，應予駁回。
四、依刑事訴訟第四百五十五條之一第一項、第三項、第三百六十八條，刑法第五十
    六條、第三百二十條第一項，第四十一條第一項，罰金罰鍰提高標準條例第一條
    前段、第二條，判決如主文。
本案經檢察官郭永發到庭執行職務。
中      華      民      國    九十      年     十一     月      六      日
                                    臺灣板橋地方法院刑事第三庭
                                      審判長法  官  陳財旺
                                            法  官  畢乃俊
                                            法  官  蕭一弘
右正本證明與原本無異。
如不服本判決，應於判決送達後十日內，向本院提出上訴狀。
                                            書記官  郭玉芬
中      華      民      國    九十      年     十一     月      六      日


司法院資訊處製作；財團法人民間司法改革基金會備份。
